【裁判字號】    95,訴,585
【裁判日期】    950420
【裁判案由】    毒品危害防制條例
【裁判全文】
臺灣彰化地方法院刑事判決               95年度訴字第585號
公  訴  人  臺灣彰化地方法院檢察署檢察官
被      告  甲○○
上列被告因違反毒品危害防制條例案件，經檢察官提起公訴（95
年度毒偵字第1032號），本院合議庭裁定由受命法官獨任進行簡
式審判程序，茲判決如下：
    主  文
甲○○連續施用第一級毒品，累犯，處有期徒刑壹拾月。
    犯罪事實
一、甲○○曾於民國93年間因違反毒品危害防制條例、竊盜案件
    ，分別經本院以93年度訴字第811 號、93年度易字第690 號
    刑事判決判處有期徒刑11月、4 月確定，經聲請本院裁定應
    執行有期徒刑1 年2 月確定後；復於94年間因竊盜案件，經
    臺灣臺南地方法院以94年度簡字第859 號刑事判決判處有期
    徒刑3 月確定，上揭3 罪，經聲請臺灣臺南地方法院裁定應
    執行有期徒刑1 年4 月確定後，並移送執行，於94年12月30
    日因縮刑期滿執行完畢。其前於89、90年間因施用毒品案件
    ，分別經本院以89年度毒聲字第4198號、90年度毒聲字第29
    41號裁定送勒戒處所觀察、勒戒後，均認無繼續施用毒品之
    傾向釋放後，經臺灣彰化地方法院檢察署檢察官分別以89年
    度毒偵字第4456號、90年度毒偵字第3154號為不起訴處分確
    定，復於90年間因施用毒品案件，經本院以90年度毒聲字第
    3878號裁定令入戒治處所施以強制戒治，於92年2 月26日強
    制戒治執行完畢釋放。詎其不知悔改，明知海洛因業經公告
    為毒品危害防制條例第2 條第2 項所列管之第1 級毒品，不
    得非法持有、施用，復基於施用第1 級毒品海洛因之概括犯
    意，於前揭強制戒治執行完畢釋放後5 年內，於95年1 月9
    日晚上10時許、95年1 月13日晚上7 時許，在其位於彰化縣
    埔鹽鄉○○村○○路10巷15號住處內，將海洛因摻水以注射
    針筒注入體內之方式，連續施用第1 級毒品海洛因2 次。嗣
    經警方於95年1 月15日凌晨零時30分，在臺南市○○區○○
    路與民生路口處臨檢查獲，且於同日凌晨1 時20分採尿送驗
    後，始知上情。
二、案經臺南市警察局第二分局報請臺灣彰化地方法院檢察署檢
    察官偵查起訴。
    理  由
一、本案被告甲○○所犯係死刑、無期徒刑、最輕本刑為3 年以
    上有期徒刑以外之罪，其於準備程序就前揭被訴事實為有罪
    之陳述，經受命法官告知簡式審判程序之旨，並聽取其與公
    訴人之意見後，本院認無不得或不宜改依簡式審判程序進行
    之處，爰依刑事訴訟法第273 條之1 第1 項、第284 條之1
    ，裁定本案由受命法官獨任進行簡式審判程序，合先敘明。
二、訊據被告對其於上揭時、地，連續施用第1 級毒品海洛因之
    事實，於本院審理時（參見本院95年4 月17日審判筆錄）坦
    承不諱。另查：
  (一)被告係於95年1 月15日凌晨1 時20分，經警方採集被告尿液
    送驗結果，呈嗎啡陽性反應，此有長榮大學95年1 月24日確
    認報告及送驗尿液年籍對照表各1 紙（參見臺灣彰化地方法
    院檢察署95年度毒偵字第1032號偵查卷宗第19頁、第20頁）
    附卷可稽，足見被告確有施用第1 級毒品海洛因之事實。
  (二)按海洛因施用入人體後水解還原成嗎啡，再循嗎啡之代謝方
    式排出體外，業據行政院衛生署藥物食品檢驗局73藥檢壹字
    第030221號函說明綦詳，且依醫學臨床實驗及根據英國藥學
    會出版Isolationand Indentification of Drugs一書第293
    頁載明：海洛因經注射入人體後，在體內迅速水解成６Mono
    acetyImorphine，再緩緩繼續水解成嗎啡，然後再循嗎啡之
    代謝方式排出，同書第431 至432 頁並載有：嗎啡經注射入
    人體後，約50% 以上於8 小時內自尿中排出，至24小時排出
    約90% ，但48小時後仍有微量可檢出等語。是依上開說明，
    佐以被告前揭尿液檢驗報告及濫用藥物之成癮性，被告自白
    於前揭時間，有連續施用第1 級毒品海洛因2 次等語，核與
    前揭事證相符，應堪採信。
  (三)另犯毒品危害防制條例第10條施用第1 級毒品之罪者，檢察
    官應先聲請法院裁定將被告令送勒戒處所觀察、勒戒，經觀
    察、勒戒後，認有繼續施用毒品傾向者，應由檢察官裁定聲
    請法院裁定令入戒治處所施以強制戒治，且經強制戒治執行
    完畢釋放後，5 年內再犯第10條之罪，檢察官應依一般刑事
    訴訟程序予以起訴論罪科刑，此觀諸毒品危害防制條例第20
    條第1 項、第2 項、第23條第2 項前段規定自明。經查，被
    告前於89、90年間因施用毒品案件，分別經本院以89年度毒
    聲字第4198號、90年度毒聲字第2941號裁定送勒戒處所觀察
    、勒戒後，均認無繼續施用毒品之傾向釋放後，經臺灣彰化
    地方法院檢察署檢察官分別以89年度毒偵字第4456號、90年
    度毒偵字第3154號為不起訴處分確定，復於90年間因施用毒
    品案件，經本院以90年度毒聲字第3878號裁定令入戒治處所
    施以強制戒治，於92年2 月26日強制戒治執行完畢釋放等情
    之事實，此有臺灣高等法院被告全國前案紀錄表、臺灣彰化
    地方法院檢察署刑案資料查註紀錄表各1 紙附卷可參。被告
    前既曾因施用毒品案件，經強制戒治後，復因施用毒品，其
    於前開強制戒治執行完畢釋放後5 年內，再犯本案施用毒品
    罪，依毒品危害防制條例第23條第2 項之規定，屬應依法論
    罪科刑之行為，依前開說明，本案被告上開所為，係於92年
    2 月26日強制戒治執行完畢釋放後5 年內，再犯毒品危害防
    制條例第10條第1 項施用第1 級毒品罪，本案事證明確，被
    告上開犯行洵堪認定。
三、按海洛因為毒品危害防制條例第2 條第2 項第1 款所明定之
    第1 級毒品。核被告所為，係犯同條例第10條第1 項之施用
    第1 級毒品罪。被告持有第1 級毒品進而施用，持有之低度
    行為為施用之高度行為所吸收，不另論持有毒品之罪。其先
    、後多次施用第1 級毒品海洛因，時間緊接，犯罪構成要件
    相同，顯係基於概括犯意為之，為連續犯，應依刑法第56條
    之規定，論以一罪，並加重其刑。另查，被告曾於93年間因
    違反毒品危害防制條例、竊盜案件，分別經本院以93年度訴
    字第811 號、93年度易字第690 號刑事判決判處有期徒刑11
    月、4 月確定，經聲請本院裁定應執行有期徒刑1 年2 月確
    定後；復於94年間因竊盜案件，經臺灣臺南地方法院以94年
    度簡字第859 號刑事判決判處有期徒刑3 月確定，上揭3 罪
    ，經聲請臺灣臺南地方法院裁定應執行有期徒刑1 年4 月確
    定後，並移送執行，於94年12月30日因縮刑期滿執行完畢等
    情，此有臺灣高等法院被告全國前案紀錄表、臺灣彰化地方
    法院檢察署刑案資料查註紀錄表各1 份存卷可考，其於5 年
    內再犯本案有期徒刑以上之罪，為累犯，應依刑法第47條之
    規定加重其刑，並遞加之。爰審酌被告前因施用毒品案件經
    強制戒治執行完畢釋放後，仍未能徹底戒絕毒品，復犯本案
    施用毒品罪，顯見其無戒毒悔改之意，惟念其施用毒品之次
    數僅有2 次、施用毒品乃自戕一己之身體健康，尚未對他人
    造成危害，且犯後已坦承犯行，態度良好等一切情狀，量處
    如主文所示之刑。
據上論斷，應依刑事訴訟法第273 條之1 第1 項、第299 條第1
項前段，毒品危害防制條例第10條第1 項，刑法第11條前段、第
56條、第47條，判決如主文。
本案經檢察官李毓珮到庭執行職務。
中    華    民    國    95    年    4     月    20    日
                  刑事第一庭    法  官  唐中興
以上正本證明與原本無異。
如不服本判決，應於判決送達後10日內向本院提出上訴狀 (須附
繕本 )。
中    華    民    國    95    年    4     月    20    日
                                書記官  施惠卿
附錄本案判決論罪科刑法條全文：
毒品危害防制條例第10條
施用第1級毒品者，處6月以上5年以下有期徒刑。
施用第2級毒品者，處3年以下有期徒刑。


司法院資訊處製作；財團法人民間司法改革基金會備份。
